# 关于售后租回设备处置时尚余的递延收益处理问题

提问人：jeffwenc 时间：2011-12-22 08:45:57
版主您好，请教一下，如果公司售后租回的固定资产在付完租赁款后进行处置，处置时尚有未确认的融资费用及递延收益未处理，对于未确认的融资费用可以结转入财务费用，对于递延收益是否应该结转入制造费用-折旧费还是应该结转入固定资产清理中？ 另外如果该售后租回设备处置时是又一次进行售后租后，这时递延收益又该如何结转？ 个人觉得都应该结转入固定资产清理，请版主解惑，谢谢了。

回答人：chenyiwei
回复 jeffwenc 的帖子
处置时剩余的递延收益余额应转入固定资产清理，构成清理损益的组成部分。剩余的未确认融资费用余额构成了长期应付款余额的组成部分，所以应按照《企业会计准则第 22 号——金融工具确认和计量》的规定转入金融负债终止确认损益（营业外收支）处理。
对于售后回租构成融资租赁的交易，我的一贯观点就是将其作为一项单纯的以标的资产为抵押的融资业务进行会计处理，不要通过固定资产清理、递延收益之类科目核算，反而凭空增加了复杂程度，而且还容易造成折旧计提脱节等问题。